【裁判字號】    95,訴,695
【裁判日期】    951130
【裁判案由】    違反毒品危害防制條例
【裁判全文】
臺灣新竹地方法院刑事判決               95年度訴字第695號
公  訴  人  臺灣新竹地方法院檢察署檢察官
被      告  甲○○
                    （另案羈押於臺灣桃園看守所）
上列被告因違反毒品危害防制條例案件，經檢察官提起公訴（95
年度毒偵字第1498號），被告於本院準備程序進行中，先就被訴
事實為有罪之陳述，經本院合議庭裁定由法官獨任進行簡式審判
程序，本院判決如下：
    主  文
甲○○施用第一級毒品，累犯，處有期徒刑玖月；扣案驗餘檢還
之第一級毒品海洛因壹包（淨重點貳陸公克）、海洛因殘渣
袋（量微無法秤重）均沒收銷燬之，扣案之海洛因包裝袋肆個、
分裝杓肆支均沒收。又施用第二級毒品，累犯，處有期徒刑伍月
；扣案之玻璃球貳顆均沒收。應執行有期徒刑壹年，扣案驗餘檢
還之第一級毒品海洛因壹包（淨重點貳陸公克）、海洛因殘渣
袋（量微無法秤重）均沒收銷燬之，扣案之海洛因包裝袋肆個
、分裝杓肆支、玻璃球貳顆均沒收。
    事  實
一、甲○○前因施用毒品案件，經本院以88年度毒聲字第898號
    裁定送觀察、勒戒後，因無繼續施用毒品之傾向，由臺灣新
    竹地方法院檢察署檢察官於民國88年3月4日以88年度偵字第
    82號為不起訴處分確定；惟其於上開觀察勒戒執行完畢5年
    內，又施用第一級毒品海洛因及第二級毒品安非他命，除由
    本院於92年8月4日以92年度毒聲字第603號裁定送強制戒治
    外（嗣因毒品危害防制條例修正而於93年1月9日釋放出所）
    ，復經本院於92年11月11日以92年度訴字第514號判決有期
    徒刑8月、4月，應執行有期徒刑11月確定，上開案件嗣與另
    案竊盜案件再定執行為有期徒刑1年7月，於94年6月3日縮短
    刑期假釋出監，期刑至94年7月13日屆滿，以已執行論。詎
    其仍不知悔悟，於95年7月7日，在新竹縣新豐鄉上坑村坑子
    口447號住處，以玻璃球吸食器燒烤安非他命之方式，施用
    第二級毒品安非他命1次；又另行起意，於同年月9日中午12
    時許，在上址住處，以將海洛因混合白開水置入注射針筒施
    打之方式，施用第一級毒品海洛因1次，旋於同年月10日上
    午9時許，因竊盜案在桃園縣楊梅鎮○○路123號前為警查獲
    ，嗣於警局製作筆錄時因毒癮發作，為警發覺其有施用毒品
    犯行，經訊問並採尿送驗後查悉上情，並徵得甲○○之同意
    後前往上址住處扣得第一級毒品海洛因壹包（淨重約3.26公
    克、毛重約3.49公克）、海洛因殘渣3袋（量微無法秤重）
    、分裝杓4支、玻璃球2顆。
二、案經桃園縣政府警察局楊梅分局報請臺灣桃園地方法院檢察
    署檢察官呈請臺灣高等法院檢察署檢察長核轉臺灣新竹地方
    法院檢察署檢察官偵查起訴。
    理  由
一、上揭事實，業據被告甲○○於警偵訊及本院審理時坦認不諱
    （見桃檢95年度毒偵字第3711號卷第9、12、36頁、本院卷
    第33、40-41頁之95年11月6日準備程序筆錄、審判筆錄），
    且：
  (一)其為警查獲後採集尿液送請臺灣檢驗科技股份有限公司以EI
    A酵素免疫分析法、GC/MS氣相層析/質譜儀法確認檢驗後，
    呈鴉片類、甲基安非他命陽性反應，有該公司95年7月27日
    濫用藥物尿液檢體檢驗報告、被採尿人姓名編號對照表在卷
    可稽（見竹檢95年度毒偵字第1498號卷第6、7頁）；扣案之
    白色粉末經送法務部調查局鑑定結果，確含第一級毒品海洛
    因成分，淨重3.26公克，空包裝重0.23公克，有該局95年8
    月11日調科壹字第080011564號函存卷足參（見竹檢95年度
    毒偵字第1498號卷第3頁）。
  (二)此外，復有搜索扣押筆錄、扣押物品目錄表（見桃檢95年度
    毒偵字第3711號卷第20-23頁）、搜索現場及扣案毒品、殘
    渣袋、分裝杓、玻璃球之照片15幀附卷（見桃檢95年度毒偵
    字第3711號卷第24-27頁）及上開毒品及施用毒品器具扣案
    可資佐證，綜上足認被告自白核與事實相符。
  (三)另被告前因施用毒品案件，經本院以88年度毒聲字第898號
    裁定送觀察、勒戒後，因無繼續施用毒品之傾向，由臺灣新
    竹地方法院檢察署檢察官於88年3月4日以88年度偵字第82號
    為不起訴處分確定；惟其於上開觀察勒戒執行完畢5年內，
    又施用第一級毒品海洛因及第二級毒品安非他命，除由本院
    於92年8月4日以92年度毒聲字第603號裁定送強制戒治外（
    嗣因毒品危害防制條例修正而於93年1月9日釋放出所），復
    經本院於92年11月11日以92年度訴字第514號判決有期徒刑8
    月、4月，應執行有期徒刑11月確定等情，分別有卷附臺灣
    高等法院被告前案紀錄表、不起訴處分書及刑事判決可憑（
    見本院卷第5-16、19-20、24頁）。
  (四)末按被告之自白，不得作為有罪判決之唯一證據，仍應調查
    其他必要之證據，以察其是否與事實相符，刑事訴訟法第15
    6條第2項定有明文。查被告雖於本院自白其自95年5、6月開
    始即有施用毒品行為，惟除被告之自白外，並無其他事證足
    佐，本院尚難單憑被告之自白認定其前有施用毒品行為。另
    被告係因涉犯竊盜案件於警局製作筆錄時因毒癮發作，為警
    先行發覺其有施用毒品犯行，經訊問並採尿送驗後查獲本案
    ，有卷附桃園縣政府警察局楊梅分局刑事案件移送書可稽（
    見桃檢95年度毒偵字第3711號卷第1頁），是並不符合自首
    要件，被告辯稱其向警自首施用毒品犯行，並不足採，應特
    此敘明。
  (五)綜上所述，本案事證明確，被告施用第一級毒品海洛因、第
    二級毒品安非他命犯行各1次之犯行堪以認定，應依法論科
    。
二、核被告所為係犯毒品危害防制條例第10條第1項之施用第一
    級毒品罪及同條第2項之施用第二級毒品罪。其持有海洛因
    、安非他命之低度行為，應為施用之高度行為所吸收，不另
    論罪。被告所犯上開2罪，犯意各別，罪名不同，應分論併
    罰之。被告前因施用毒品，經本院於92年11月11日以92年度
    訴字第514號判決有期徒刑8月、4月，應執行有期徒刑11月
    確定，上開案件嗣與另案竊盜案件再定執行為有期徒刑1年7
    月，於94年6月3日縮短刑期假釋出監，期刑至94年7月13日
    屆滿，以已執行論，此有臺灣高等法院被告前案紀錄表在卷
    可按，其前受徒刑執行完畢，於5年以內故意再犯有期徒刑
    以上之罪，為累犯，應依刑法第47條第1項之規定，就上開2
    罪均加重其刑。爰審酌被告犯罪後坦承犯行，前已因施用毒
    品，經觀察、勒戒後，無繼續施用毒品傾向，由檢察官為不
    起訴處分，惟又違反禁令施用毒品，顯見自制力甚低，所為
    對個人身心戕害程度，暨被告之生活狀況、品行、智識程度
    、犯罪之動機、目的、手段、所生危害及犯罪後之態度等一
    切情狀，各量處如主文所示之刑，並定其應執行刑。扣案驗
    餘檢還之海洛因1包（淨重3.26公克）、海洛因殘渣3袋（量
    微無法秤重），屬於毒品危害防制條例第2條第2項第1款所
    稱之第一級毒品，既為查獲之毒品，應依同條例第18條第1
    項前段之規定，宣告沒收銷燬之；至於扣案放置海洛因之包
    裝袋4個，係被告存放毒品防止受潮逸漏以便施用，另扣案
    之分裝杓4支、玻璃球2顆則係供施用毒品之器具，且均為被
    告所有之物，業據其陳明在卷，應依刑法第38條第1項第2款
    之規定諭知沒收。
據上論斷，應依刑事訴訟法第273條之1第1項、第299條第1項前
段，毒品危害防制條例第10條第1項、第2項、第18條第1項前段
，刑法11條前段、第51條第5款、第47條第1項、第38條第1項第2
款，判決如主文。
本案經檢察官葉乃瑋到庭執行職務
中    華    民    國    95    年    11    月   30    日
                  刑事第五庭    法  官  吳靜怡
以上正本證明與原本無異。
如不服本判決，應於送達後10日內向本院提出上訴狀。
中    華    民    國    95    年    12    月    1    日
                                書記官  馮玉玲
附錄本案論罪科刑法條全文：
毒品危害防制條例第10條
施用第一級毒品者，處 6 月以上 5 年以下有期徒刑。
施用第二級毒品者，處 3 年以下有期徒刑。


司法院資訊處製作；財團法人民間司法改革基金會備份。
